【裁判字號】    97,易,259
【裁判日期】    971210
【裁判案由】    竊盜
【裁判全文】
臺灣桃園地方法院刑事判決                 97年易字第259號
公  訴  人  臺灣桃園地方法院檢察署檢察官
被      告  甲○○
                    （另案於臺灣臺北監獄執行中）
            丙○○原名劉寶.
            乙○○
上列被告因竊盜案件，經檢察官提起公訴（97年偵字第2311號）
，本院判決如下：
    主  文
甲○○、丙○○、乙○○結夥三人以上攜帶兇器踰越牆垣竊盜，
未遂；甲○○，累犯，處有期徒刑捌月；丙○○、乙○○，均累
犯，各處有期徒刑伍月，如易科罰金，以新臺幣壹仟元折算一日
。
扣案之美工刀壹支沒收。
    事  實
一、甲○○前有多次竊盜前科，其中前(1)因連續竊盜案件，經臺
    灣士林地方法院於民國91年9月16日以91年度簡字第583號判
    決判處有期徒刑5月確定；(2)又因竊盜案件，經本院於93年1
    0月11日以93年度桃簡字第1202號判決判處有期徒刑4月確定
    ；(3)又因連續加重竊盜案件，經本院於94年8月21日以94 年
    度易字第707號判決判處有期徒刑1年確定；(4)另因加重竊盜
    案件，經臺灣高等法院於96年4月23日以96年度上易字第725
    號判處有期徒刑1年2月確定，嗣經同院以96年度聲減字第28
    9號裁定減為有期徒刑7月確定，甫於96年7月16 日執行完畢
    出監（構成累犯）。丙○○前連續施用第一、二級毒品案件
    ，經臺灣高雄地方法院於94年12月7日以94年訴字第1771 號
    判決判處有期徒刑8月、6月，應執行有期徒刑1 年確定；又
    因連續施用第一、二級毒品案件，經本院於95年7月3日以95
    年訴字第647號判決判處有期徒刑9月、6 月，應執行有期徒
    刑1年2月，嗣因符合96年減刑條件，復經本院以96年聲減字
    第620號裁定減為有期徒刑4月15日、3月，應執行有期徒刑5
    月15 日確定後，與上開應執行有期徒刑1年接續執行，甫於
    96年9月25 日縮刑期滿執行完畢（構成累犯）。乙○○(1)前
    因施用毒品案件，經本院於94年8月1日以94年桃簡字第18號
    判決判處有期徒刑6月確定；(2)又因竊盜案件，經本院於94
    年12月20日以94年度桃簡字第1834號判決判處有期徒刑3 月
    確定；(3)復因搶奪案件，經臺灣高等法院於95年4月3日以94
    年度上訴字第3277號判決判處有期徒刑1年確定，嗣上開3罪
    經同院以96年度聲減字第2814號減為有期徒刑3月、1 月15
    日、有期徒刑6月，應執行刑為有期徒刑9月確定，甫於96年
    10月3日執行完畢（構成累犯）。
二、詎甲○○、丙○○、乙○○仍不知悔改，共同意圖為自己不
    法所有之犯意聯絡（起訴書誤載妨害電氣），於97年1月8日
    下午2時20 分前某時許，由甲○○持客觀上足以危害人身安
    全而得作為兇器使用之美工刀1 支，與丙○○一同以踰越圍
    牆之方式，侵入桃園縣中壢市○○里○○路「中正公園」游
    泳池內（無故侵入他人建築物部分，未據提出告訴及起訴）
    ，乙○○因無法踰越圍牆，故在中正公園附近處把風、接應
    。甲○○與丙○○四處搜尋電線以供竊取而未得手之際，於
    同日下午2時20分許為警當場查獲，始知上情。
二、案經桃園縣中壢市公所訴由桃園縣政府警察局中壢分局報告
    臺灣桃園地方法院檢察署檢察官偵查起訴。
    理  由
壹、證據能力部分
一、按刑事審判上之共同被告，係為訴訟經濟等原因，由檢察官
    或自訴人合併或追加起訴，或由法院合併審判所形成，其間
    各別被告及犯罪事實仍獨立存在。故共同被告對於其他共同
    被告之案件而言，為被告以外之第三人，本質上屬於證人，
    為確保被告對證人之詰問權，證人於審判中，應依法定程序
    ，到場具結陳述，並接受被告之詰問，其陳述始得作為認定
    被告犯罪事實之判斷依據（最高法院93年度台上字第5726號
    判決意旨參照）。故被告甲○○、丙○○、乙○○雖同為本
    案被告，然被告丙○○於本院審理時所為之陳述為被告甲○○、乙○○犯行之證據，則就被告甲○○、乙○○而言，被
    告丙○○之陳述無異屬「被告以外之人」之陳述。查，證人
    丙○○於本院審理時經具結後為被告甲○○、乙○○行使詰
    問之權，洵無妨礙被告甲○○、乙○○防禦權之虞，故具證
    據能力。
二、次按共同被告甲○○、丙○○及乙○○於警詢中所為供述，
    為被告以外之人於審判外之言詞陳述，屬傳聞證據，被告3
    人就該證據之證據能力提出爭執，且查無得例外取得證據能
    力之法律依據，應認無證據能力，不得採為認定被告有罪之
    證據資料。
三、另本案認定事實所用之卷內其餘卷證資料，並無證據證明係
    公務員違背法定程式所取得，被告3 人於審理時均不爭執，
    復未於言詞辯論終結前表示異議，且卷內之文書證據亦無刑
    事訴訟法第159 條之4 之顯有不可信之情況與不得作為證據
    之情形，則依刑事訴訟法第159 條之5 之規定，本案認定事
    實所引用之所有文書證據，均有證據能力。
貳、認定犯罪事實所憑證據及理由：
一、被告甲○○、丙○○部分：
    訊據被告甲○○、丙○○對於上揭時地，踰越圍牆至中正公
    園游泳池內，四處搜尋電線，該處僅剩電線外附之塑膠皮，
    銅線已遭他人行竊，渠等於著手搜尋電線之際，即為警查獲
    而未得逞之事實，均坦承不諱（見本院易字卷（一）第14 0
    、141 頁、卷（二）第9 、40、41頁），核與證人即查獲員
    警趙明輝於本院審理時具結證稱：我看到甲○○在游泳池那
    裡翻東西，然後在裡面走來走去，丙○○則躲在游泳池的一
    個角落。甲○○全身蠻髒的，尤其是手的部分，手上有點像
    是沾上了水溝的泥沙等語（見本院易字卷（一）第66、70頁
    ），證人丁○○稱：當時現場所遺留下來的電線均剩下外皮
    ，銅線的部分均已不見，而該游泳池已多次失竊，在本案發
    生之前，已發現該處有電線遭竊之情形等語（見本院易字卷
    （二）第36頁即本院辦理刑事案件電話記錄查詢表1 份）相
    符。再衡諸現場所遺留之電線均僅剩外皮，有現場查獲照片
    10張附卷可參（見偵卷第33至37頁），且本案亦未查獲遭被
    告等人切斷之電線可資佐證。稽上事證，足認被告甲○○、
    丙○○任意性自白與事實相符，本案事證明確，渠等犯行堪
    以認定，均應予依法論科。至公訴人認上址埋在水溝蓋下之
    電線1 批遭被告甲○○剪斷得手乙節，尚有誤會。
二、被告乙○○部分：
  (一)訊據被告乙○○矢口否認有何加重竊盜未遂之犯行，辯稱：
    我從頭到尾都沒有想要進去，那天只是載丙○○過去而已，
    沒有參與偷東西的行動，我很害怕我是失蹤人口的事情，會
    被警察攔下來，我才打電話跟丙○○說有警察來了。如果我
    今天有參與的話，我為什麼還要留在那裡，那天我被警察攔
    下來的時候，我的機車還是發動中云云。
  (二)經查，共同被告甲○○於偵查時稱：我叫丙○○與乙○○來
    找我幫忙收線等語（見偵卷第54頁）；於本院審理時稱：「
    （乙○○有要爬進去嗎？）當時有那個意思，不過她爬不進
    去，就沒有爬了。」等語（見本院易字卷（二）第16頁）。
    證人即共同被告丙○○於本院審理時稱：「（法官問：乙○○到底知不知道你們要去偷東西？）知道，這是我們之前就
    講好的。」、「（法官問：那你剛剛為什麼說『這是我們之
    前就講好的』？）因為她不要，因為她爬不進來。」、「（
    法官問：所以她本來有意思要爬進去？）對。」、「（法官
    問：在你進去游泳池之後，她有打很多通電話，不只兩通，
    她講什麼？）她打電話原來是跟我說有人報警，...... 。
    」、「（乙○○是不是在外面替你們把風？）可以這麼說。
    」等語（見本院易字卷（二）第13、14頁）。上開共同被告
    2 人所述，互核相符。且，證人趙明輝於本院審理時具結證
    稱：「（檢察官問：你如何知道乙○○就是報案通知裡面3
    個人的其中1 個？）當時我沒有發現乙○○是其中1 個，後
    來有1 個不知道是不是報案人，他就告訴我乙○○是在那裡
    把風的，然後有另外2 個人爬圍牆進去。」、「（檢察官問
    ：所以你到現場的時候，是先看見乙○○，而且她人是在游
    泳池外面對面的社福館，然後經過民眾告知說她是負責把風
    的？）對」等語（見本院易字卷（一）第65頁），益徵被告
    乙○○確有參與共同被告甲○○、丙○○之上開犯行，擔任
    把風工作等情，應堪信實。復觀之被告乙○○所使用之行動
    電話0000000000號與被告甲○○所使用行動電話0000000000
    號之雙向通聯紀錄，顯示2 人自96年1 月8 日上午8 時21分
    許起，至同日下午1 時17分許，有13通之通話及1 封簡訊，
    且使用電話之基地台位置均在本案案發地點附近之中壢市○○路268 號（見本院易字卷（二）第18至20頁），是倘被告
    乙○○所稱只是載丙○○過去而已，就要去找工作云云，若
    然，何以其一早騎乘機車搭載丙○○與甲○○會合後，近5
    小時許，均未曾離開本案案發地點附近尋找工作，足見被告
    所辯並不知情，沒有想要參與的意思云云，並非實情。至被
    告丙○○嗣於本院審理時改稱：乙○○當時爬不進去，我就
    叫乙○○不用再爬了，去找工作云云，為對被告乙○○有利
    之證述，可認其顯有被告乙○○脫免其刑之圖，不足採信。
  (三)綜上所述，本案事證明確，被告乙○○加重竊盜未遂之犯行
    ，堪以認定，應依法論科。
二、按所謂毀越門扇牆垣，係指毀損或超越及踰越門扇牆垣而言
    ，與用鑰匙開鎖啟門入室者不同；司法院解釋所謂越進門扇
    牆垣，其越進二字亦應解為超越或踰越而進，非謂啟門入室
    即可謂之越進（最高法院22年上字第454 號判例意旨參照）
    。次按刑法第321條第1項第3款之攜帶兇器竊盜罪，係以行
    為人攜帶兇器竊盜為其加重條件，此所謂兇器，其種類並無
    限制，凡客觀上足對人之生命、身體、安全構成威脅，具有
    危險性之兇器均屬之，且祇須行竊時攜帶此種具有危險性之
    兇器為已足，並不以攜帶之初有行兇之意圖為必要（最高法
    院79 年台上字第5253 號判例意旨參照）。又刑法上所謂結
    夥三人以上係指有共同犯罪之故意，結為一夥而言，把風行
    為，在排除犯罪障礙，助成犯罪之實現，在合同意思範圍內
    分擔犯罪行為之一部，故亦係共同正犯而應計入結夥之內（
    ，最高法院72年度台上字第3201號判決意旨參照）。經查，
    被告甲○○、丙○○共同行竊中正公園游泳池內之電線，並
    由被告乙○○在中正公園附近處把風、接應，係共同排除障
    礙，以助成竊盜犯罪之實現，復被告甲○○攜往竊盜現場，
    供其本身與被告丙○○共同行竊前開電線所用之美工刀1 支
    為金屬製品，且堅硬、銳利，客觀上具有危險性，足以對人
    之身體、生命、安全構成威脅，顯為刑法第321條第1項第3
    款所指之兇器無疑。又被告甲○○、丙○○踰越中正公園圍
    牆而進入游泳池內，屬結夥3 人以上、攜帶兇器、踰越牆垣
    之行為。再按關於竊盜行為之著手，係以已否開始財物之搜
    尋為要件（最高法院94年度台上字第6989號判決要旨參照）
    ，被告甲○○、丙○○自承渠等侵入中正公園游泳池內，邊
    走、邊找，打算偷電線，是所為已著手竊盜行為，茲為警查
    獲而未得逞無訛。核被告甲○○、丙○○、乙○○所為，均
    係犯刑法第321條第2項、第1項第4款、第3款、第2款之結夥
    三人以上、攜帶兇器、踰越牆垣竊盜未遂罪。被告甲○○、
    丙○○與乙○○就上開加重竊盜未遂犯行，均有犯意聯絡及
    行為分擔，為共同正犯。是公訴意旨認被告甲○○、丙○○
    、乙○○均係犯刑法第321條第1項第2、3、4款、第320條第
    1項之加重竊盜既遂罪嫌，應有誤會。又刑事訴訟法第300條
    所謂變更法條，係指罪名之變更，而同一犯罪之未遂犯及既
    遂犯，僅屬行為階段上之區分，性質上並無不同，具有同一
    性（最高法院87 年度台上字第3234 號判決意旨參照），因
    之，雖公訴人誤認被告3 人加重竊盜犯行已為既遂，惟無涉
    應否變更起訴法條。次查，被告3 人已著手竊盜行為之實行
    而未遂，為未遂犯，依刑法第25條第2 項之規定，按既遂犯
    之刑度減輕其刑。被告3 人有如事實欄所載之犯罪科刑及執
    行完畢紀錄，有卷附之臺灣高等法院被告前案紀錄表各1 份
    可按，渠等於有期徒刑執行完畢後，5 年以內故意再犯本案
    有期徒刑以上之罪，均為累犯，應依刑法第47條第1 項規定
    加重其刑，並依法先加後減之。爰審酌被告甲○○為圖一己
    私利，竟夥同被告丙○○、乙○○共犯本案加重竊盜未遂行
    為，且被告甲○○曾有多次竊盜前科，卻不思勉改過自新，
    仍故犯本案，而被告丙○○為袒護被告乙○○，竟翻異其詞
    ，被告乙○○則飾詞狡辯，犯後態度非佳，惟念及被告甲○○、丙○○尚能坦承己身所犯罪行，且未得手之際即為警查
    獲，對被害人桃園縣中壢市公所未造成實際之損害，兼衡渠
    等犯罪動機、目的、手段等一切情狀，各量處如主文所示之
    刑，並就被告丙○○、乙○○部分，諭知易科罰金之折算標
    準。
三、扣案之美工刀1支，係被告甲○○所有，業據其供陳在卷（
    見本院易字卷（二）第45頁），並為供其與被告丙○○、乙○○共犯本案竊盜犯行所攜往案發現場之所用之物，依共同
    正犯責任連帶原則，爰均依刑法第38條第1項第2款之規定，
    宣告沒收。
據上論斷，應依刑事訴訟法第299條第1項前段，刑法第28條、第
321條第2項、第1項第2款、第3款、第4款、第25條第2項、第47
條第1項、第38條第1項第2款，判決如主文。
本案經檢察官黃珮如到庭執行職務。
中    華    民    國    97    年    12    月    10    日
            刑事第十一庭      審判長法  官  蔡榮澤
                                    法  官  紀凱峰
                                    法  官  汪曉君
上正本證明與原本無異。
如不服本判決應於收受判決後10日內向本院提出上訴書狀，並應
敘述具體理由。其未敘述上訴理由者，應於上訴期間屆滿後20日
內向本院補提理由書 (均須按他造當事人之人數附繕本)「切勿
逕送上級法院」。
                                    書記官  林怡君
中    華    民    國    97    年    12    月    18    日
附錄本案論罪科刑法條：
中華民國刑法第321條
犯竊盜罪而有左列情形之一者，處 6 月以上、 5 年以下有期徒
刑：
一  於夜間侵入住宅或有人居住之建築物、船艦或隱匿其內而犯
    之者。
二  毀越門扇、牆垣或其他安全設備而犯之者。
三  攜帶兇器而犯之者。
四  結夥三人以上而犯之者。
五  乘火災、水災或其他災害之際而犯之者。
六  在車站或埠頭而犯之者。
前項之未遂犯罰之。


司法院資訊處製作；財團法人民間司法改革基金會備份。
